臺灣新北地方法院刑事裁定
                                     111年度聲字第1804號
聲  請  人  臺灣新北地方檢察署檢察官
受  刑  人  徐世玫





上列聲請人因對受刑人數罪併罰有二裁判以上，聲請定其應執行
之刑（111年度執聲字第1348號），本院裁定如下：
    主  文
徐世玫因犯如附表所載之罪，所處如附表所載之刑，應執行有期
徒刑拾壹月，如易科罰金，以新臺幣壹仟元折算壹日。
    理  由
一、聲請意旨略以：受刑人徐世玫因犯竊盜等案件，先後經判決
    確定如附表，應依刑法第53條、第51條第5款，定其應執行
    之刑，爰依刑事訴訟法第477條第1項聲請定其應執行之刑等
    語。
二、按依刑法第53條應依刑法第51條第5款之規定，定其應執行
    之刑者，由該案犯罪事實最後判決法院之檢察官，聲請該法
    院裁定之；裁判確定前犯數罪者，併合處罰之；數罪併罰，
    有二裁判以上者，依第51條之規定，定其應執行之刑；宣告
    多數有期徒刑者，於各刑中之最長期以上，各刑合併之刑期
    以下，定其刑期，但不得逾30年，刑事訴訟法第477條第1項
    ，刑法第50條第1項前段、第53條、第51條第5款分別定有明
    文。次按犯最重本刑為5年以下有期徒刑以下之刑之罪，而
    受6月以下有期徒刑或拘役之宣告者，得以新臺幣1千元、2
    千元或3千元折算一日，易科罰金。但易科罰金，難收矯正
    之效或難以維持法秩序者，不在此限；第1項至第4項及第7
    項之規定，於數罪併罰之數罪均得易科罰金或易服社會勞動
    ，其應執行之刑逾6月者，亦適用之，刑法第41條第1項、第
    8項亦規定甚明。
三、經查，受刑人因犯竊盜等案件，經本院先後判處如附表所示
    之刑，均經分別確定在案，有各該判決書及臺灣高等法院被
    告前案紀錄表附卷可稽。茲聲請人以本院為前揭案件犯罪事
    實最後判決之法院聲請定其應執行刑，本院審核認聲請為正
    當，應予准許。爰審酌受刑人所犯各罪之犯罪類型、動機、
    情節及行為次數等情狀後整體評價其應受矯治之程度，兼衡
    責罰相當與刑罰經濟之原則，並佐以附表編號1至5所示5罪
    、編號6所示2罪曾分別經定應執行刑為有期徒刑8月、4月確
    定等情，定其應執行刑如主文所示，並諭知易科罰金之折算
    標準。至本件受刑人所犯如附表編號1至5所示之罪所處徒刑
    部分，固已執行完畢，惟已執行部分應如何折抵合併所應執
    行之刑期，係檢察官指揮執行問題，與定應執行刑之裁定無
    涉；另本案聲請人僅就受刑人所犯如附表編號1至6所示均得
    易科罰金之7罪，聲請定其應執行之刑，且其中編號1至5所
    示之罪、編號6所示之罪，曾經法院分別定其應執行之刑，
    是本案尚屬單純，本院於裁量時，既受內、外部界限之約束
    ，並予從寬酌定，故本案尚無待受刑人陳述意見之必要，附
    此敘明。
四、依刑事訴訟法第477條第1項，刑法第53條、第51條第5款、
    第41條第1項前段、第8項，裁定如主文。
中　　華　　民　　國　　111 　年　　7 　　月　　11　　日
                  刑事第十二庭    法  官  陳正偉
以上正本證明與原本無異。
如不服本裁定應於送達後5日內向本院提出抗告狀。
                                  書記官  張馨尹
中　　華　　民　　國　　111 　年　　7 　　月　　12　　日
附表：     編         號  1 2 3 罪         名  毒品危害防制條例 竊盜 竊盜 宣    告   刑  有期徒刑2月，如易科罰金，以新台幣1千元折算1日 有期徒刑2月，如易科罰金，以新台幣1千元折算1日 有期徒刑2月，如易科罰金，以新台幣1千元折算1日 犯  罪 日  期  108年6月23日18時56分許為警採尿往前回溯96小時內某時 108年5月21日 108年6月15日 偵查(自訴)機關年度案號  新北地檢108年度毒偵字第5701號 新北地檢108年度偵緝字第3526號、第3527號（聲請書附表漏載） 新北地檢108年度偵緝字第3526號、第3527號（聲請書附表漏載）  最後事實審 法  　院 新北地院 新北地院 新北地院  案  　號 108年度簡字第6457號 108年度簡字第7803號 108年度簡字第7803號  判決日期 108年10月28日 109年3月17日 109年3月17日  確定 判決 法    院 新北地院 新北地院 新北地院  案    號 108年度簡字第6457號 108年度簡字第7803號 108年度簡字第7803號  判決確定日期 108年11月29日 109年4月28日 109年4月28日 是否為得易科罰金之案件  是 是 是 備         註  新北地檢109年度執字第850號 新北地檢109年度執字第6610號 新北地檢109年度執字第6610號   附表編號1至5所示之罪之刑前經新北地院以109年度聲字第3654號裁定定應執行刑為有期徒刑8月確定（新北地檢109年度執更字第4780號），於110年2月19日縮刑期滿執行完畢。   

     編         號  4 5 6 罪         名  竊盜 毒品危害防制條例 竊盜 宣    告   刑  有期徒刑3月，如易科罰金，以新台幣1千元折算1日 有期徒刑3月（聲請書附表誤載為2月），如易科罰金，以新台幣1千元折算1日 有期徒刑3月，如易科罰金，以新台幣1千元折算1日（共2罪） 犯  罪 日  期  108年10月27日 108年10月11日 108年2月20日、108年6月1日 偵查(自訴)機關年度案號  新北地檢109年度偵字第13256號 新北地檢109年度毒偵字第978號（聲請書附表誤載為108年度毒偵字第978號） 新北地檢110年度偵字第9364號、第11429號  最後事實審 法  　院 新北地院 新北地院 新北地院  案  　號 109年度簡字第3383號 109年度簡字第2156號 110年度審易字第1178號  判決日期 109年6月15日 109年6月29日 111年1月13日  確定 判決 法    院 新北地院 新北地院 新北地院  案    號 109年度簡字第3383號 109年度簡字第2156號 110年度審易字第1178號  判決確定日期 109年7月28日（聲請書附表誤載為108年11月29日） 109年8月11日 111年3月9日 是否為得易科罰金之案件  是 是 是 備         註  新北地檢109年度執字第10719號 新北地檢109年度執字第11642號 新北地檢111年度執字第3864號   附表編號1至5所示之罪之刑前經新北地院以109年度聲字第3654號裁定定應執行刑為有期徒刑8月確定（新北地檢109年度執更字第4780號），於110年2月19日縮刑期滿執行完畢。  前經原判決定應執行有期徒刑4月確定。